【裁判字號】    98,易,13
【裁判日期】    980122
【裁判案由】    違反毒品危害防制條例
【裁判全文】
臺灣新竹地方法院刑事判決                98年度易字第13號
公  訴  人  臺灣新竹地方法院檢察署檢察官
被      告  甲○○
                    號
                    （另案於臺灣新竹監獄新竹分監執行中）
上列被告因違反毒品危害防制條例案件，經檢察官提起公訴（97
年度毒偵字第2179號），本院依簡式審判程序判決如下：
    主  文
甲○○施用第二級毒品，累犯，處有期徒刑玖月。扣案之含有第
二級毒品安非他命之殘渣袋個（量微無法析離），均沒收銷燬
之，玻璃球吸食器壹組、藥勺壹支，均沒收之。
    事  實
一、甲○○前曾於民國95年間因犯竊盜罪，經本院於95年10月19
    日以95年度訴字第 684號判決判處有期徒刑10月，於95年11
    月13日確定，嗣並經本院於96年9月29日以96年度聲減字第2
    357號裁定減為有期徒刑5月確定，並於97年 4月22日執行完
    畢。
二、甲○○前曾於89年間因施用毒品案件，經本院於89年 5月26
    日以89年度毒聲字第1415號裁定送勒戒處所觀察、勒戒，因
    認有繼續施用毒品傾向，而經本院於89年7月3日以89年度毒
    聲字第1662號裁定令入戒治處所施以強制戒治。嗣因執行屆
    滿 3月，成效良好，經本院於89年12月18日以89年度毒聲字
    第2938號裁定停止戒治，所餘戒治期間付保護管束，並於90
    年 1月19日停止戒治而出所。嗣因其於保護管束期間違反應
    遵守事項情節重大，經本院於90年 3月20日以90年度毒聲字
    第 511號裁定撤銷停止戒治，所餘戒治期間令入戒治處所施
    以強制戒治，嗣於91年 2月15日期滿，並經臺灣新竹地方法
    院檢察署檢察官於91年 2月15日以91年度戒毒偵字第20號為
    不起訴處分確定。其又於91年間，因施用毒品案件，經本院
    於91年12月31日以91年度毒聲字第1184號裁定令入戒治處所
    施以強制戒治，嗣因毒品危害防制條例修正，因而於93年 1
    月9日出所。至其此部分施用毒品犯行，並經本院於92年8月
    29 日以92年度易字第129號判決判處有期徒刑5月，於92年9
    月22日確定。又於97年 5月間因施用毒品案件，經本院於97
    年11月28日以97年度易字第627號判決判處有期徒刑6月。另
    於97年 6月間因施用毒品案件，經本院於97年12月12日以97
    年度易字第666號判決判處有期徒刑7月。再於96年10月間、
    11月間因施用毒品案件，經本院於97年12月18日以97年度易
    字第387號判決判處應執行有期徒刑8月。
三、甲○○仍不知悔改，復基於施用第二級毒品安非他命之犯意
    ，於97年11月 6日，在新竹縣竹東鎮○○○○○路2段20巷1
    號之 3租屋處內，以將安非他命置於吸食器內加熱產生煙霧
    再予吸用之方式，施用第二級毒品安非他命 1次。嗣因另案
    通緝於97年11月7日8時20分許，在上開租屋處為警查獲，並
    扣得安非他命殘渣袋 3個（量微無法析離）、其所有供施用
    第二級毒品安非他命所用之吸食器1組、藥勺1支。
四、案經新竹縣政府警察局新埔分局報告臺灣新竹地方法院檢察
    署檢察官偵查起訴。
    理  由
一、本件被告甲○○所犯施用第二級毒品罪，並非死刑、無期徒
    刑、最輕本刑為3 年以上有期徒刑之罪，或高等法院管轄第
    一審之案件，被告於本院準備程序進行中，就被訴事實為有
    罪之陳述，經本院認合於刑事訴訟法第 273條之1第1項之規
    定，裁定進行簡式審判程序，合先敘明。
二、上揭犯罪事實，業經被告甲○○於本院準備程序及審理時均
    坦承不諱，又被告於97年11月 7日於新竹縣政府警察局新埔
    分局東安派出所辦公室採集尿液送驗，呈安非他命陽性及甲
    基安非他命陽性反應，有新竹縣政府警察局毒品犯罪嫌疑人
    尿液採驗作業管制紀錄、97年11月24日詮昕科技股份有限公
    司濫用藥物尿液檢驗報告各乙份（偵卷第39頁、第40頁）在
    卷可參，足認被告之自白與事實相符，應堪採信。
三、被告前曾於89年間因施用毒品案件，經本院於89年5月26 日
    以89年度毒聲字第1415號裁定送勒戒處所觀察、勒戒，因認
    有繼續施用毒品傾向，而經本院於89年7月3日以89年度毒聲
    字第1662號裁定令入戒治處所施以強制戒治。嗣因執行屆滿
    3月，成效良好，經本院於89年12月18日以89年度毒聲字第2
    938號裁定停止戒治，所餘戒治期間付保護管束，並於90年1
    月19日停止戒治而出所。嗣因其於保護管束期間違反應遵守
    事項情節重大，經本院於90年3月20日以90年度毒聲字第511
    號裁定撤銷停止戒治，所餘戒治期間令入戒治處所施以強制
    戒治，嗣於91年 2月15日期滿，並經臺灣新竹地方法院檢察
    署檢察官於91年 2月15日以91年度戒毒偵字第20號為不起訴
    處分確定。其又於91年間，因施用毒品案件，經本院於91年
    12月31日以91年度毒聲字第1184號裁定令入戒治處所施以強
    制戒治，嗣因毒品危害防制條例修正，因而於93年1月9日出
    所。至其此部分施用毒品犯行，並經本院於92年8月29日以9
    2年度易字第129號判決判處有期徒刑5月，於92年9月22日確
    定。又於97年 5月間因施用毒品案件，經本院於97年11月28
    日以97年度易字第627號判決判處有期徒刑6月。另於97年 6
    月間因施用毒品案件，經本院於97年12月12日以97年度易字
    第666號判決判處有期徒刑7月。再於96年10月間、11月間因
    施用毒品案件，經本院於97年12月18日以97年度易字第 387
    號判決判處應執行有期徒刑 8月等情，有臺灣新竹地方法院
    檢察署刑案資料查註紀錄表、臺灣高等法院被告前案紀錄表
    、在監在押全國紀錄表在卷可按，是被告所犯毒品危害防制
    條例第10條第 2項之施用第二級毒品罪，洵堪認定，本件事
    證明確，應依法論科。
四、核被告所為，係犯毒品危害防制條例第10條第2 項之施用第
    二級毒品罪，而其持有第二級毒品安非他命之低度行為，為
    施用第二級毒品安非他命之高度行為所吸收，不另論罪。又
    被告有詳如事實欄一所述之前科紀錄，有臺灣新竹地方法院
    檢察署刑案資料查註紀錄表、臺灣高等法院被告前案紀錄表
    在卷可參，被告於前受有期徒刑執行完畢 5年內，再故意犯
    本件有期徒刑以上之罪，為累犯，應依刑法第47條第 1項之
    規定加重其刑。爰審酌被告無視法令之禁止，前已因多次施
    用毒品案件，經法院裁定觀察勒戒、強制戒治後，竟仍再度
    施用足以導致精神障礙及生命危險之成癮性毒品，顯無悔改
    之意，兼以施用毒品所生危害以自戕健康為主，及其施用次
    數 1次，暨犯後坦承犯行等一切情狀，量處如主文所示之刑
    。至扣案之含有第二級毒品安非他命之殘渣袋 3個（量微無
    法析離），均為第二級毒品，應依毒品危害防制條例第18條
    第1項前段之規定宣告沒收銷燬之。扣案之吸食器1組、藥勺
    1 支，均為被告所有，且均係供其為前述施用第二級毒品安
    非他命犯行所用之物等情，業據被告供述在卷，爰應依刑法
    第38條第1項第2款之規定宣告沒收之。
五、據上論斷，應依刑事訴訟法第273條之1第1 項、第299條第1
    項前段，毒品危害防制條例第10條第2項、第18條第1項前段
    ，刑法第11條前段、第47條第 1項、第38條第1項第2款，判
    決如主文。
本案經檢察官張嘉宏到庭執行職務。
中    華    民    國    98    年    1     月    22    日
                  刑事第三庭    法  官   楊數盈
以上正本證明與原本無異。
如不服本判決應於收受本判決後10日內向本院提出上訴書狀，上
訴書狀應敘述具體理由。上訴書狀未敘述上訴理由者，應於上訴
期間屆滿後20日內補提理由書狀於本院 (均須按他造當事人之人
數附繕本 )「切勿逕送上級法院」。
中    華    民    國    98    年    1     月    22    日
                                書記官   陳麗麗
附錄本案論罪科刑法條全文：
毒品危害防制條例第10條第2項 ：
施用第二級毒品者，處3年以下有期徒刑。


司法院資訊處製作；財團法人民間司法改革基金會備份。
